【裁判字號】    90,訴,654
【裁判日期】    901213
【裁判案由】    殺人未遂
【裁判全文】
臺灣屏東地方法院刑事判決                            九十年度訴字第六五四號
    公  訴  人  臺灣屏東地方法院檢察署檢察官
    被      告  甲○○
    指定辯護人  本院公設辯護人  謝弘章
右列被告因殺人未遂案件，經檢察官提起公訴（九十年度偵字第四一八三號），本院
判決如左：
     主  文
甲○○殺人未遂，處有期徒刑伍年。扣案之鐵條壹支沒收。
    事  實
一、甲○○於民國九十年二月十日凌晨一時許，與乙○○、曾秀英、謝麗花等四人同
    為前來屏東縣三地門鄉○○村○○段一三五號之潘夢娘所經營之置有投幣式卡拉
    ＯＫ伴唱機之卡拉ＯＫ店處喝酒、唱歌之消費者，席間曾秀英原欲點歌，然因當
    時該店卡拉ＯＫ伴唱機之遙控器為甲○○所持控，為此，曾秀英曾要求甲○○將
    該遙控器交供其使用，經甲○○拒絕後，曾秀英乃退而要求甲○○幫其調音，但
    因甲○○所調之音調非太高即太低，致曾秀英無法唱下去而放棄，乙○○見狀，
    認甲○○係故意來搗蛋，即對甲○○斥罵，致甲○○萌生殺人犯意，前去其停放
    在附近之車內取出一根鐵條後，即持該鐵條往乙○○臉部毆打，致乙○○遭毆而
    不支倒地，甲○○見乙○○倒地後，仍不善罷甘休，猶持該鐵條續毆乙○○之後
    腦等部，致乙○○受有頭部外傷合併腦震盪、臉部及頭皮撕裂傷、左眼球挫傷併
    角膜水腫、眼前房出血及水晶體移位視網膜水腫等傷害，幸經曾秀英、謝麗花、
    潘夢娘三人予以合力制止甲○○，甲○○始罷手離去，乙○○才倖免於難，嗣經
    乙○○報警循線查獲。並扣得該供作案之鐵條一根。
二、案經乙○○訴由屏東縣警察局里港分局報請台灣屏東地方法院檢察署檢察官偵查
    起訴。
    理  由
一、訊據被告甲○○固坦承右揭持鐵條毆打告訴人之犯行，惟矢口否認有何殺人未遂
    之犯行，辯稱：當時係乙○○罵伊，經伊向乙○○道歉後，乙○○猶一直罵伊，
    致伊很生氣，就到其車內，隨便取出一個東西亂打乙○○，但不曉得該物為鐵條
    ，後經謝麗花、曾秀英等予以制止云云。經查：右揭犯罪事實，業據告訴人乙○
    ○指訴歷歷，復核與證人曾秀英、謝麗花於偵查中到庭具結證述綦詳證，並有同
    慶醫院、財團法人屏東基督教醫院出具之驗傷診斷書二紙、相片四幀附卷可稽及
    扣案之鐵條一根可證。被告雖辯稱不知是用鐵條打告訴人云云，惟該作案鐵條係
    被告原放車內之物，被告前去其停在案發現場附近之車內取出該鐵條行凶時，焉
    有不知其所持之物為鐵條之理，再者，鐵條為足以致人於死之鈍器，而人之臉、
    頭等部均為要害，被告持該鐵條亂毆告訴人臉、頭等部，直至曾秀英、謝麗花、
    潘夢娘等三人予以合力制止後，始停止其該毆打乙○○之犯行，足見其當時確存
    有殺害告訴人之犯意，且依卷附之告訴人就醫之診斷證明書內容以觀，告訴人案
    發當日係先送到同慶醫院治療，後因認定病情危急，即於同日再轉至屏東基督教
    醫院急救，至同年月十四日時始出院，有前揭診斷證明書在卷可稽，足見告訴人
    當時所受之傷害，確屬危急，故被告所辯，顯係事後卸責之詞，要不足採，事證
    明確，其犯行洵堪認定，應依法論科。
二、核被告所為，係犯刑法第二百七十一條第二項、第一項之殺人未遂罪。被告已著
    手於殺人行為之實行，然未生使人喪失生命之結果，應依刑法第二十六條前段之
    規定減輕其刑。茲審酌被告與告訴人間，平日並無深仇大恨，惟竟於酒後無故持
    鐵條行兇，致被害人受傷嚴重，且事後亦未與告訴人達成民事和解，惟因其於偵
    、審中坦承部分犯行，態度尚稱良好等一切情狀，爰量處如主文所示之刑，以資
    懲儆。至扣案之鐵條一支，為被告所有且為其犯罪所用，業經其供明在卷，應依
    刑法第三十八條第一項第二款宣告沒收。
據上論斷，應依刑事訴訟法第二百九十九條第一項前段，刑法第二百七十一條第二項
、第一項、第二十六條前段、第三十八條第一項第二款，判決如主文。
中      華      民      國      九十      年      十二    月    十三    日
                                          法  官    羅森德
右正本證明與原本無異。
對於本判決如有不服應於收受送達後十日內向本院提出上訴書狀上訴於台灣高等法院
高雄分院並按他造當事人之人數附具繕本。
                                          書記官    謝天祥
中      華      民      國      九十      年      十二    月    十七    日


司法院資訊處製作；財團法人民間司法改革基金會備份。
